# 大型研发样机的账务处理

提问人：小夕仔 时间：2020-07-09 00:20:10
请教陈版主，公司为大型设备生产商，开展研发活动时，会形成研发样机，形成的这类大型样机，可以作为公司以后技术研发的平台，在该样机上进行技术研发、升级和测试，也具备给客户进行产品演示和展示的功能，公司账务处理为，将形成样机实物过程中领用的原材料结转至固定资产
请教陈版主，
（ 1 ）会计准则中，将研究开发项目是在无形资产准则中进行规范，开发阶段的支出，同时满足条件的，才能确认为无形资产，公司确认为固定资产是否与准则相冲突，研发资本化的成果是否只能转入无形资产？
（ 2 ）公司如果将所有的研发费用进行费用化处理，在形成样机后，而将材料部分冲减研发费用，结转至固定资产，是否属于变相资本化
（ 3 ）公司如果将所有的研发费用进行费用化处理，不再结转资产，大型样机将不在账面体现，是否合适，如果未来进行了销售，销售收入金额较大，是否直接冲减当期的研发费用，当期研发费用不足冲减的话，差额是否计入营业外支出？

回答人：chenyiwei
研发成果具有实物形态，其持有目的是为生产商品、提供劳务、出租或经营管理而持有，且使用寿命超过一年，故可以确认为固定资产。但该无形资产的初始计量金额不得超出该研发项目已资本化的研发支出金额。即，不得将前期已费用化的研发支出再转回进行资本化处理。
所以，你说的“在形成样机后，而将材料部分冲减研发费用，结转至固定资产”是不符合准则规定的，属于变相资本化。这种情况下样机的账面价值为零。